最高法院刑事判決　　　　　　　　　　　　　　　九十一年度台上字第七四六八號
　　上　訴　人　甲○○原名詹.
右上訴人因違反槍砲彈藥刀械管制條例案件，不服台灣高等法院台南分院中華民國九
十一年十月十六日第二審更審判決（九十一年度上更(一)字第四一○號，起訴案號：台
灣嘉義地方法院檢察署八十八年度偵字第四八九四號），提起上訴，本院判決如左：
    主  文
上訴駁回。
    理  由
按刑事訴訟法第三百七十七條規定，上訴於第三審法院，非以判決違背法令為理由，
不得為之，是當事人提起第三審上訴，應以原判決違背法令為理由，係屬法定要件。
如果上訴理由狀並未依據卷內訴訟資料，具體指摘原判決不適用何種法則或如何適用
不當，或所指原判決之違法情事，顯與法律規定得為第三審上訴理由之違法情形不相
適合時，均應認其上訴為違背法律上之程式，予以駁回。本件原判決綜合證據調查之
結果，撤銷第一審不當之判決，改判依想像競合犯及牽連犯關係從一重論處上訴人甲
○○未經許可持有手槍累犯罪刑，已詳敘所憑之證據及認定之理由，並對上訴人所辯
各節，如何不足採信，均已依據卷內資料，詳予指駁，從形式上觀察，並無違背法令
之處。而自首以對於未發覺之罪，向有偵查權之機關或公務員自承犯罪，進而接受裁
判為要件；具有裁判上一罪關係之犯罪，如其中一部分犯罪已先被有偵查權之機關或
公務員發覺，行為人事後方就其餘未被發覺之部分，自動供認其犯行時，因與上開自
首之要件不符，自不得適用自首之規定減輕其刑。本件既係警方先至證人李嘉霖住處
查得子彈十四顆，由李嘉霖所供得知子彈係上訴人所放置，李嘉霖並稱聽說上訴人那
裡還有九○手槍，警方乃循線查得上訴人，而依上訴人之自白起出手槍，顯然警方已
先發覺上訴人非法持有子彈之犯行，並得有上訴人持有手槍之合理懷疑，上訴人始自
承犯罪，自不符自首之要件。另犯本條例之罪，於偵查或審判中自白，並供述全部槍
砲、彈藥、刀械之來源及去向，因而查獲或因而防止重大危害治安事件之發生者，減
輕或免除其刑，為槍砲彈藥刀械管制條例第十八條第四項前段所明定。所謂查獲，係
指依其自白，查得槍砲、彈藥、刀械之前手，如已移轉，並因而查獲其後手，且有具
體之證明而言。上訴人於警員查獲其持有之子彈後，雖經自白並引導警察人員起獲其
持有之制式手槍，但供稱該槍、彈係撿拾而得，致無法查證，自無因而查獲可言，亦
無因而防止重大危害治安事件發生之情事，自不合上述減輕或免除其刑之規定，原判
決均已於理由內詳予說明，核無違法可言。上訴意旨，對於原判決究竟如何違背法令
，並未依據卷內資料為具體指摘，徒憑己見，對於原判決認事及用法職權之適法行使
，任意指摘，難謂已符合首揭法定上訴要件，其上訴違背法律上之程式，應予駁回。
據上論結，應依刑事訴訟法第三百九十五條前段，判決如主文。
中      華      民      國    九十一    年     十二     月    二十六    日
                              最高法院刑事第五庭
                                  審判長法官  謝  家  鶴
                                        法官  洪  文  章
                                        法官  花  滿  堂
                                        法官  陳  世  淙
                                        法官  洪  佳  濱
      右正本證明與原本無異
                                              書  記  官
